臺灣高等法院臺中分院刑事判決　　　　　　　　　　九十四年度上訴字第三二五號
　　上　訴　人
　　即　被　告　乙○○
右上訴人因違反毒品危害防制條例案件，不服臺灣台中地方法院九十三年度訴字第三
○○二號中華民國九十三年十二月三十一日第一審判決（起訴案號：臺灣台中地方法
院檢察署九十三年度毒偵字第三九○七、四五四七號，暨移
字第六○四號），提起上訴，本院判決如左：
    主      文
原判決撤銷。
乙○○連續施用第一級毒品，累犯，處有期徒刑拾月；扣案之第一級毒品海洛因壹拾
肆小包（其中壹拾參小包送驗結果：均含第一級第六項毒品海洛因成分，淨重壹拾參
點參柒公克【空包裝重貳點柒玖公克】，純質淨重參點貳捌公克）、另壹小包（送驗
結果：含第一級第六項毒品海洛因成分，淨重壹拾貳公克【空包裝重零點柒肆公克】
，純質淨重參點柒柒公克），又另貳拾參包（送驗結果：含第一級第六項毒品海洛因
成分，淨重陸拾肆點伍伍公克【空包裝重伍點肆柒公克】，純質淨重壹玖點肆伍公克
），均沒收銷燬之。連續又施用第二級毒品，累犯，處有期徒刑陸月，扣案第二級毒
品安非他命壹大包（含袋重壹拾捌點玖公克），沒收銷燬之。應執行有期徒刑壹年，
扣案之第一級毒品海洛因壹拾肆小包（其中壹拾參小包送驗結果：均含第一級第六項
毒品海洛因成分，淨重壹拾參點參柒公克【空包裝重貳點柒玖公克】，純質淨重參點
貳捌公克）、另壹小包（送驗結果：含第一級第六項毒品海洛因成分，淨重壹拾貳公
克【空包裝重零點柒肆公克】，純質淨重參點柒柒公克），又另貳拾參包（送驗結果
：含第一級第六項毒品海洛因成分，淨重陸拾肆點伍伍公克【空包裝重伍點肆柒公克
】，純質淨重壹玖點肆伍公克），及扣案第二級毒品安非他命壹大包（含袋重壹拾捌
點玖公克），均沒收銷燬之。
    事      實
一、乙○○曾於民國（下同）八十七年間因毒品危害防制條例案件，經本院於八十八
    年八月二十七日以八十八年度上訴字第一五六五號分別判處有期徒刑十月（施用
    第一級毒品部分）、有期徒刑五月（施用第二級毒品部分），經定應執行有期徒
    刑一年確定，於八十九年十二月九日執行完畢；復於九十一年間因毒品危害防制
    條例案件，經原審法院於九十一年四月八日以九十一年度訴字第六三五號定應執
    行有期徒刑一年四月確定，於九十三年三月十六日縮短刑期假釋付保護管束，縮
    刑期滿日為九十三年四月二十三日（假釋付保護管束未經撤銷視同執行完畢）。
    另乙○○前開於八十七年間因施用第一級、第二級毒品案件，經送強制戒治，於
    八十九年一月七日戒治期滿執行完畢；又前開於九十一年間之施用毒品案件，經
    送強制戒治後，於九十二年一月十八日因戒治期滿執行完畢。
二、乙○○仍不知戒除毒品，復基於施用第一級毒品海洛因及第二級毒品安非他命之
    概括犯意，自九十三年五月間某日起至九十四年一月十四日十七時止，在臺中市
    ○○○○街二二三號及臺中市○○路○段三三七巷二十二號之住處，以間隔二、
    三日，一日三次之頻率，連續將海洛因摻在香煙中點燃施用第一級毒品海洛因多
    次。另先後於九十三年九月二十九日二十三時許起至九十四年一月十四日淩晨三
    時許，在臺中市○○路○段三三七巷二十二號之住家中連續施用第二級毒品安非
    他命多次。嗣為警於九十三年九月三十日凌晨零時三十分許、九十三年十一月七
    日一時四十五分許、九十四年一月十四日二十二時許，分別在臺中市○○路○段
    六七二號十二樓之九及臺中市○○區○○路與崇德路口及臺中市○○路○段三三
    七巷二十二號之住家查獲，並分別扣得第一級毒品海洛因十三小包（送驗結果：
    均含第一級第六項毒品海洛因成分，淨重十三．三七公克【空包裝重二．七九公
    克】，純度．％，純質淨重３．公克）、海洛因一小包（送驗結果：含第
    一級第六項毒品海洛因成分，淨重十二．○○公克【空包裝重○．七四公克】，
    純度．％，純質淨重３．公克），以及另貳拾參包（送驗結果：含第一級
    第六項毒品海洛因成分，淨重陸拾肆點伍伍公克【空包裝重伍點肆柒公克】，純
    質淨重壹玖點肆伍公克），第二級毒品安非他命壹大包（含袋重壹拾捌點玖公克
    ）等物，始知上情。
三、案經臺中市警察局第二分局、臺中市警察局第五分局報告臺灣臺中地方法院檢察
    署檢察官偵查起訴，暨移送併辦。
    理      由
一、右揭犯罪事實，業據被告乙○○分別於原審及本院供承明確，復查：
（一）被告乙○○在被查獲之九十三年九月三十日在臺中市警察局第二分局所採集之
      尿液，送請詮昕科技股份有限公司檢驗結果，初篩呈安非他命、甲基安非他命
      、嗎啡及可待因藥物均為陽性反應，復經以ＧＣ／ＭＳ方法為確認結果，仍呈
      安非他命、甲基安非他命、可待因、嗎啡陽性反應等情，有詮昕科技股份有限
      公司於九十三年十月十四日出具之濫用藥物尿液檢驗報告暨採集尿液鑑定同意
      書、尿液代號與真實姓名對照表各一份附卷可稽（見九十三年度毒偵字第三九
      ○七號偵查卷第三十、三一、五二頁）；另被告乙○○於九十三年十一月七日
      在臺中市警察局第五分局採集之尿液，送請詮昕科技股份有限公司檢驗結果，
      初篩呈安非他命、甲基安非他命、嗎啡及可待因藥物均為陽性反應，復經以Ｇ
      Ｃ／ＭＳ方法為確認結果，仍呈安非他命、甲基安非他命、可待因、嗎啡陽性
      反應等情，有詮昕科技股份有限公司於九十三年十一月十七日出具之濫用藥物
      尿液檢驗報告暨採集尿液鑑定同意書、尿液代號與真實姓名對照表各一份在卷
      可佐（見九十三年度毒偵字第四五四七號偵查卷第三七、三八、原審卷第四三
      頁），復有被告乙○○身上扣得之第一級毒品海洛因十四小包（其中十三小包
      送驗結果：均含第一級第六項毒品海洛因成分，淨重十三．三七公克【空包裝
重二．七九公克】，純度．％，純質淨重３．公克）、另一小包（送驗
      結果：含第一級第六項毒品海洛因成分，淨重十二．○○公克【空包裝重○．
      七四公克】，純度．％，純質淨重３．公克），及另貳拾參包（送驗結
      果：含第一級第六項毒品海洛因成分，淨重陸拾肆點伍伍公克【空包裝重伍點
      肆柒公克】，純質淨重壹玖點肆伍公克），有法務部調查局鑑定通知書為證（
      見原審卷第四十、四一頁、本院卷第六十五頁），以及另扣案第二級毒品安非
      他命壹大包（含袋重壹拾捌點玖公克），均屬違禁物，是核與被告乙○○自承
      上開施用第一級毒品海洛因及第二級毒品安非他命多次之事實相符，堪以信採
      。
（二）復以，被告乙○○於八十七年間因施用第一級、第二級毒品案件，經送強制戒
      治，於八十九年一月七日戒治期滿執行完畢；又前開於九十一年間之施用毒品
      案件，經送強制戒治後，於九十二年一月十八日因戒治期滿執行完畢等情，有
      臺灣高等法院被告全國前案紀錄表、臺灣臺中地方法院檢察署刑案資料查註紀
      錄表各一份在卷可按。被告乙○○本次再施用第一級毒品海洛因及第二級毒品
      安非他命犯行，確係在前次施用毒品犯行經強制戒治執行完畢釋放後五年內所
      再犯，至臻明確。
（三）綜上所述，本件事證明確，被告乙○○右開犯行，洵堪認定。
二、按海洛因、安非他命係毒品危害防制條例第二條第二項第一款、第二款所定之第
    一級毒品、第二級毒品，不得非法施用。是以：
（一）核被告乙○○於九十三年五月間某日起至九十四年一月十四日止，連續施用海
      洛因多次犯行，均係犯毒品危害防制條例第十條第一項之施用第一級毒品罪。
      另被告乙○○自九十三年九月二十九日至九十四年一月十四日止，連續施用安
      非他命犯行，均係犯同條第二項之施用第二級毒品罪。被告持有第一級毒品海
      洛因及第二級毒品安非他命後，進而施用，其持有之低度行為應為施用之高度
      行為所吸收，不另論以持有第一級毒品罪及持有第二級毒品罪。另被告乙○○
      先後多次施用第一級毒品海洛因、第二級毒品安非他命之犯行，均分別於緊接
      之時間，各以相同之方法為之，自均各觸犯構成要件相同之罪，顯各係基於概
      括犯意為之，均應依連續犯之規定論以一罪，又被告乙○○所犯上開二罪，則
      犯意各別，行為互殊，罪名不同，應分論併罰。
（二）又公訴人起訴事實雖未敘及被告乙○○係施用第一級毒品海洛因及第二級毒品
      安非他命之犯行多次，係至九十四年一月十四日止，然該部分事實與公訴人起
      訴之犯罪事實既具有連續犯之裁判上一罪關係，應為起訴效力所及，本院自應
      併予審究。
（三）被告乙○○於八十七年間因毒品危害防制條例案件，經本院於八十八年八月二
      十七日以八十八年度上訴字第一五六五號分別判處有期徒刑十月（施用第一級
      毒品部分）、有期徒刑五月（施用第二級毒品部分），經定應執行有期徒刑一
      年確定，於八十九年十二月九日執行完畢；復於九十一年間因毒品危害防制條
      例案件，經原審於九十一年四月八日以九十一年度訴字第六三五號定應執行有
      期徒刑一年四月確定，於九十三年三月十六日縮短刑期假釋付保護管束，縮刑
      期滿日為九十三年四月二十三日（假釋付保護管束未經撤銷視同執行完畢）等
      情，有臺灣高等法院被告全國前案紀錄表、臺灣臺中地方法院檢察署刑案資料
      查註紀錄表各一份在卷可按，其受有期徒刑之執行完畢，五年以內再犯本件有
      期徒刑以上之罪，為累犯，依法遞加重其刑。
（四）原審認上訴人罪證明確，予以論罪科刑，固非無見，惟查原審未及就併案之施
用部分，加以審酌，尚有未洽。上訴人上訴意旨據以指摘原判決不當，為有理
      由，應由本院將原判決撤銷改判。爰審酌被告乙○○前開於八十七年間因施用
      第一級、第二級毒品案件，經送強制戒治，於八十九年一月七日戒治期滿執行
      完畢；又前開於九十一年間之施用毒品案件，經送強制戒治後，於九十二年一
      月十八日因戒治期滿執行完畢，竟仍不知戒惕，再度違犯本件毒品危害防制條
      例第十條第一項及第二項之罪，無視於毒品對於自身健康之戕害及國家對於杜
      絕毒品犯罪之禁令；其犯罪之動機、目的單純；又施用毒品係自戕行為，犯罪
      手段平和，亦未因此而危害他人，所生損害非大；再考之其於犯後坦承犯行，
      態度良好，並參諸施用毒品者均有相當程度之成癮性及心理依賴，其犯罪心態
      與一般刑事犯罪之本質並不相同，應側重以適當之醫學治療及心理矯治處遇為
      宜等一切情狀，分別量處如主文第二項所示之刑，並定其應執行之刑，以示懲
      儆。
（五）至扣案之第一級毒品海洛因十四小包（其中十三小包送驗結果：均含第一級第
    六項毒品海洛因成分，淨重十三．三七公克【空包裝重二．七九公克】，純度
    ．％，純質淨重３．公克）、另一小包（送驗結果：均含第一級第六項毒品
    海洛因成分，淨重十二．○○公克【空包裝重○．七四公克】，純度．％，
    純質淨重３．公克），又另貳拾參包（送驗結果：含第一級第六項毒品海洛因
    成分，淨重陸拾肆點伍伍公克【空包裝重伍點肆柒公克】，純質淨重壹玖點肆伍
    公克），有法務部調查局鑑定通知書為證（見原審卷第四十、四一頁、本院卷第
    六十五頁），以及另扣案第二級毒品安非他命壹大包（含袋重壹拾捌點玖公克）
    ，屬違禁物，不問是否為被告所有，應依毒品危害防制條例第十八條第一項前段
    之規定宣告沒收並銷燬之。
據上論結，應依刑事訴訟法第三百六十九條第一項前段、第三百六十四條、第二百九
十九條第一項前段、毒品危害防制條例第十條第一項、第二項、第十八條第一項前段
、第二十三條第二項、刑法第十一條、第五十六條、第五十一條第五款、第四十七條
，判決如主文。
本案經檢察官甲○○到庭執行職務。
中      華      民      國　    九十四     年     四      月   二十六 　日
                                臺灣高等法院臺中分院刑事第二庭
                                      審判長法　官  蕭  錦  鍾
                            　　　法  官  方  艤  駐
                                            法  官  胡  森  田
右正本證明與原本無異。
施用第一級毒品海洛因得上訴。
施用第二級毒品安非他命不得上訴。
如不服本判決應於收受送達後十日內向本院提出上訴書狀，其未敘述上訴之理由者並
得於提起上訴後十日內向本院補提理由書（均須按他造當事人之人數附繕本）。
　　　　　　　　　　　　　　　　　　　　　　書記官  廖　次　芬
中      華      民      國　    九十四     年     四      月   二十七 　日
附錄論罪科刑法條：
毒品危害防制條例第十條：
施用第一級毒品者，處六月以上五年以下有期徒刑。
施用第二級毒品者，處三年以下有期徒刑。
                        　　　　　　　　　　　　　　　　　　　　　　　　Ｒ
